臺灣高等法院民事判決
110年度上更一字第88號
上  訴  人  財政部北區國稅局

法定代理人  蔡碧珍  


上  訴  人  經濟部國際貿易局

法定代理人  江文若  
共      同
訴訟代理人  簡良夙律師
複  代理人  邱天一律師
            李明潔律師
被  上訴人  聯鏵股份有限公司

法定代理人  程鹿玲  
訴訟代理人  蔡朝安律師
            王萱雅律師
            簡菀萲律師
上列當事人間請求第三人異議之訴等事件，上訴人對於中華民國
105年11月18日臺灣新北地方法院104年度訴字第2434號第一審判
決提起上訴，經最高法院第1次發回更審，被上訴人並擴張訴之
聲明，本院於111年8月2日言詞辯論終結，判決如下：
    主      文
原判決廢棄。
被上訴人在第一審之訴駁回。
擴張之訴駁回。
第一、二審（含擴張之訴部分及發回前第三審）訴訟費用均由被
上訴人負擔。
    事實及理由
壹、程序方面：
一、上訴人經濟部國際貿易局、財政部北區國稅局之法定代理人
    原分別為楊珍妮、王綉忠，嗣變更為江文若、蔡碧珍，均經
    其等具狀聲明承受訴訟，有民事聲明承受訴訟狀、行政院民
    國110年12月29日院授人培字第1103005324號令在卷可稽（
    見本院卷一第139、381-384頁），核與民事訴訟法第170條
    、第175條第1項規定相符，應予准許。
二、按當事人於第二審為訴之追加，非經他造同意，不得為之。
    但擴張應受判決事項之聲明者，不在此限，此觀民事訴訟法
    第446條第1項、第255條第1項第3款規定自明。被上訴人於
    原審請求法務部行政執行署新北分署（下稱行政執行署新北
    分署）新北執信99營稅執特專字第00119357號行政執行事件
    （下稱系爭執行事件）於102年1月23日與同年2月25日核發
    之執行命令（上二執行命令合稱系爭執行命令），於黃金20
    兩及現金新臺幣（下同）75萬元之範圍內，應予撤銷，原審
    為其全部勝訴之判決，上訴人不服提起上訴，被上訴人於本
    院以遭扣押之黃金數量共1,712.283兩為由，擴張請求系爭
    執行命令於黃金1,692.283兩之範圍内，應予撤銷（見本院
    卷一第390-392頁），核屬擴張應受判決事項之聲明，依前
    揭說明，並無不合，應予准許。　
貳、實體方面：
一、被上訴人主張：伊經營黃金條塊之現貨買賣，為因應現貨交
    易所需資金並避免黃金運送放置他處之風險，乃將交易所需
    黃金1,712.283兩及現金2,525萬1,462元集中保管於伊設在
    臺北市○○區○○○路○段000、000號之營業處所（下稱系爭營業
    所），臺灣臺中地方檢察署（下稱中檢）因以伊與訴外人淳
    溱貴金屬有限公司（下稱淳溱公司）涉嫌逃漏稅捐，於101
    年12月5日至系爭營業所扣押黃金1,712.283兩及現金2,896
    萬1,200元（下分別稱系爭黃金、系爭現金）。嗣上訴人分
    別移送義務人即淳溱公司等13家公司違反營業稅法、所得稅
    法及貿易法等，滯欠營業稅（罰鍰）、營利事業所得稅（罰
    鍰）及推廣貿易服務費等強制執行，由行政執行署新北分署
    以系爭執行事件受理，並以系爭執行命令扣押系爭黃金、現
    金。系爭黃金、系爭現金中2,525萬1,462元均為伊所有，爰
    依行政執行法第26條、行政執行法施行細則第18條及強制執
    行法第15條規定，起訴請求：系爭執行命令於系爭黃金20兩
    （成色99.99％）及系爭現金75萬元之範圍內，應予撤銷。並
    擴張請求：系爭執行命令於系爭黃金1,692.283兩之範圍內
    ，應予撤銷。
二、上訴人則以：系爭黃金、現金為訴外人李金池及其虛設公司
    所有，非被上訴人所有，其所提進貨憑證之黃金成色及重量
    皆與系爭黃金有所差異，而資產負債表係於現金查扣後所製
    作，且查扣地點非專屬被上訴人使用，均無法證明系爭黃金
    、現金為被上訴人所有等語，資為抗辯。
三、原審為被上訴人全部勝訴之判決。上訴人不服，提起上訴，
    聲明：㈠原判決廢棄。㈡被上訴人在第一審之訴駁回。
　　被上訴人答辯聲明：上訴駁回。並擴張聲明：系爭執行命令
    於黃金1,692.283兩範圍内，應予撤銷。
　　上訴人則答辯聲明：擴張之訴駁回。
四、兩造不爭執事項（見本院卷二第140-141頁）：
　㈠中檢檢察官指揮法務部調查局中部地區機動工作站（下稱調
    查局中機組）調查員於101年12月5日至系爭營業所及附屬建
    物與相連通之處所搜索，受搜索人為李金池，扣押物如調查
    局中機組扣押物品目錄表、扣押物品清單所示(見本院卷一
    上證9)，其中扣押之黃金條塊共計1,712.283兩（即系爭黃
    金），現金共計2,896萬1,200元（即系爭現金）。
　㈡訴外人王紫伊、詹益連於搜索過程全程陪同，並於調查局中
    機組扣押物品目錄表上簽名。
　㈢上訴人財政部北區國稅局及經濟部國際貿易局分別移送義務
    人因違反營業稅法、所得稅法及貿易法等，滯欠營業稅（罰
    鍰）、營利事業所得稅（罰鍰）及推廣貿易服務費等，共計
    3億3,461萬4,561元，為行政執行署新北分署以系爭執行事
    件受理。
　㈣行政執行署新北分署以102年1月23日新北執信99年度營稅執
    特專字第00119357號執行命令，於3億3,461萬4,561元範圍
    内扣押系爭黃金及現金，並禁止義務人及訴外人李金池、史
    松林取回或處分；嗣以102年2月25日新北執信99年度營稅執
    特專字第00119357號執行命令，函請中檢交付系爭黃金、現
    金（即系爭執行命令）。
　㈤系爭執行事件，就系爭黃金、現金部分之執行程序尚未終結
    。 　
五、被上訴人主張系爭黃金、現金中2,525萬1,462元為其所有，
    系爭執行命令關於系爭黃金、現金75萬元部分，應予撤銷等
    語，均為上訴人否認，並以前詞置辯。兩造爭點為：㈠系爭
    黃金、現金中2,525萬1,462元是否為被上訴人所有之物？㈡
    被上訴人依行政執行法第26條、行政執行法施行細則第18條
    及強制執行法第15條規定，請求撤銷系爭執行命令中系爭黃
    金、75萬元部分，有無理由？
  ㈠系爭黃金、現金中2,525萬1,462元是否為被上訴人所有之物
    ？
  ⒈經查：
  ⑴李金池為被上訴人及香港喜寶珠寶鐘錶有限公司（下稱香港
    喜寶公司)之實際負責人，於96年間見黃金牌價上漲，欲自
    香港喜寶公司匯入資金在國內購買黃金，再出口轉售予香港
    商‧賀利氏有限公司以牟利，但為能使黃金順利出口，自97
    年起由其自己或委由訴外人陳敬華覓得人頭作為公司名義負
    責人，再由其自行或委由訴外人鄭志麟辦理公司設立登記以
    出口黃金，嗣由陳敬華覓得無資力之民眾接續擔任該等公司
    之第二任、第三任名義負責人，交由鄭志麟辦理負責人變更
    登記，再據以申報各該人頭公司之營利事業所得稅，且由李
    金池負擔各該公司歷任名義負責人之人頭費用與公司設立、
    變更登記所需代辦費用，李金池並使用陳敬華所覓人頭設立
    之公司出口黃金報關；淳溱公司、純鈺貴金屬有限公司（下
    稱純鈺公司）、威德貴金屬有限公司（下稱威德公司）、誠
    龍貴金屬有限公司（下稱誠龍公司）、永明貴金屬有限公司
    （下稱永明公司）、詳達貴金屬有限公司（下稱詳達公司）
    、欣達貴金屬有限公司（下稱欣達公司）、瑞儀貴金屬有限
    公司（下稱瑞儀公司）、佳禾貴金屬有限公司（下稱佳禾公
    司）、宏成珠寶銀樓有限公司（下稱宏成公司）等公司均係
    李金池以人頭公司買賣黃金報關出口轉售牟利之目的所設立
    之公司，李金池因此犯公司法第9條第1項前段、商業會計法
    第71條第5款、刑法第214條之罪，從一重以公司法第9條第1
    項前段論罪確定乙節，有臺灣高等法院臺中分院106年度上
    訴字第132號刑事判決可稽（見本院上字卷一第158-211頁）
    。且訴外人即被上訴人公司員工林玉容於102年1月2日調查
    中陳述：李金池有設立香港喜寶公司，並擔任該公司負責人
    ，他會將買賣黃金的資金從香港匯入虛設公司的帳戶，主要
    由陳雅珍及李欣育以現金提領，提領出來的資金再於臺灣繼
    續收購黃金賣往香港等語（見本院卷一第92頁）；於102年1
    月4日偵查中陳述：因為黃金來源沒有辦法拿到進貨發票，
    所以被上訴人公司沒有辦法作帳，陳總說他們會作帳有辦法
    ，陳總就去用公司讓我們出貨；被上訴人公司沒有以陳總成
    立的公司來做黃金買賣的事情；買賣黃金是以陳總成立的公
    司來買賣黃金：陳總把淳溱公司、晶鏵國際有限公司（下稱
    晶鏵公司）、永明公司、仁和貴金屬有限公司（下稱仁和公
    司）等公司印章、存摺給陳雅珍，喜寶公司匯錢到這些公司
    ，再由陳雅珍以現金提領，每次都提領幾千萬元等語（見本
    院卷一第85頁）等語。證人即被上訴人公司員工王紫伊於10
    1年12月5日偵查中證述：我只知道淳溱公司、仁和公司及晶
    鏵公司，我記得林玉容曾於97年、98年間將淳溱公司存摺印
    鑑連同其事先填好的提款單交給我，並指示我到華南商業銀
    行大同分行提領現金，每次提領數百萬元到數千萬元不等，
    我領回的現金都會交給林玉容，我印象中林玉容也曾經將仁
    和公司存摺印鑑連同其事先填好的提款單交給我，並指示我
    到華南商業銀行大同分行提領現金，我領回的錢也都是交給
    林玉容等語（見本院卷一第108頁）。又陳雅珍於101年11月
    26日、27日、28日、29日自晶鏵公司所有華南商業銀行大同
    分行帳戶依序提領3,455萬4,000元、1億179萬3,822元、8,3
    09萬4,377元、1,000萬元等節，有帳戶交易明細、存款取款
    憑條及大額交易申報單可稽（見本院卷一第169-173、179-1
    86頁），此應可見林玉容上開陳述、王紫伊上開證述為可採
    。再者，淳溱公司、純鈺公司、威德公司、誠龍公司、永明
    公司、欣達公司、瑞儀公司、仁和公司均因違反營業稅法、
    所得稅法及貿易法等均滯欠營業稅（罰鍰）、營利事業所得
    稅（罰鍰）及推廣貿易費等節，經上訴人移送行政執行，為
    行政執行署新北分署以系爭執行事件受理一事，觀諸系爭執
    行命令即明（見原審卷一第20-21頁），並有欠稅查詢情形
    表可查（見原審卷一第163-165、168-170、172-174、179頁
    ）。綜據上述，可認李金池為淳溱公司、純鈺公司、威德公
    司、誠龍公司、永明公司、欣達公司、瑞儀公司、仁和公司
    、晶鏵公司（下合稱晶鏵公司等公司）之實際負責人，並將
    該等公司登記於他人名下，李金池係為個人買賣黃金牟利、
    逃避稅捐，而以晶鏵公司等公司進行黃金買賣，非以其為被
    上訴人公司實際負責人身分代表被上訴人公司以晶鏵公司等
    公司名義買賣黃金，及李金池於101年11月26日至29日間自
    晶鏵公司帳戶取得3,455萬4,000元、1億179萬3,822元、8,3
    09萬4,377元、1,000萬元，計2億1,944萬3,199元等情。
  ⑵李金池為晶鏵公司等公司實際負責人，以晶鏵公司等公司名
    義買賣黃金，非被上訴人以各該公司名義買賣黃金，李金池
    於101年11月26日至29日自晶鏵公司帳戶取得2億1,944萬3,1
    99元，均經本院認定如前。又晶鏵公司於101年11月15日、
　　21日、28日及同年12月5日依序進口黃金條塊10公斤、15公
    斤、10公斤一事，有進口報單三紙可查（見本院卷二第99-
　　103頁）。且系爭黃金、現金於101年12月5日遭扣押，訴外
    人林玉容於102年1月2日調查中陳述：自晶鏵公司等公司帳
    戶提領出來的款項都存放在被上訴人公司的金庫，因為該等
    款項來源都是出資者李金池所有，當然提領之後要存放在他
    自己公司的金庫等語（見本院卷一第92頁）；於102年1月4
    日偵查中供述：系爭黃金、現金都是李金池的；系爭現金是
    從晶鏵公司提領出來；買賣系爭黃金的錢也是從陳總成立的
    那幾家公司提領出的錢去買等語（見本院卷一第85-86頁）
    。訴外人即被上訴人公司員工程鹿玲則於102年1月8日調查
    中陳述：搜索扣押時我在場，系爭黃金、現金的所有人是我
    們公司老闆李金池的等語（見本院卷一第115頁）；於同日
    偵查中具結證述：系爭黃金、現金都是李金池的等語（見本
    院卷一第118頁）。再者，該搜索扣押係由中檢檢察官指揮
    調查局中機組調查員於系爭營業所及附屬建物與相連通之處
    所為之，受搜索人則為李金池一事，為兩造所不爭（見不爭
    執事項㈠），並有中機組搜索、扣押筆錄、扣押物品收據、
    扣押物品目錄表、保管條為證（見本院卷一第197-205頁）
    ；且調查局中機組於101年12月7日檢送系爭黃金、系爭現金
    ，扣押物品清單記載系爭黃金所有人為李金池（見原審卷一
    第195-196頁）。而按可為證據或得沒收之物，得扣押之。
    刑事訴訟法第133條第1項定有明文。本件受搜索人既為李金
    池，非被上訴人，應扣押之物即為李金池犯罪之證據或得沒
    收之犯罪所得，參諸系爭黃金數量高達1,712.283兩、系爭
    現金數額為2,896萬1,200元，總額高達上億元，如非當時曾
    確認在系爭營業所及附屬建物與相連通之處所搜得之系爭黃
    金、現金為李金池所有，中檢檢察官指揮調查局北機組應不
    至甘冒扣押錯誤衍生沒收發還、國家賠償等問題之風險而逕
    以李金池犯罪所得為由予以扣押。綜據上述，系爭黃金、現
    金應係李金池以晶鏵公司等公司買賣黃金所得，並由李金池
    將之存放在其得使用之被上訴人公司保險箱內。至林玉容雖
    於調查中另陳述：系爭黃金、現金都是被上訴人公司所有，
    也就是出資者李金池所有等語（下稱A陳述，見本院卷一第9
    4頁）；但其已於偵查中明確陳述系爭黃金、現金為李金池
    所有及緣由如前述，是無從以A陳述認系爭黃金、現金為被
    上訴人公司所有。證人王紫伊雖另證述系爭黃金、現金是被
    上訴人的等語（見本院卷一第106頁）。但系爭黃金之形狀
    、成色、重量與被上訴人主張買入者不符（見後述⒊）；且
    自前揭⑴所示王紫伊證述受林玉容指示自淳溱公司、仁和公
    司提款，並將款項交林玉容乙節觀之，其對系爭黃金、現金
    係何人所有及李金池係以個人身分或被上訴人公司實際負責
    人身分以晶鏵公司等公司買賣黃金及逃避稅捐之方式獲取利
    益等事之知悉程度應較林玉容為低，林玉容就系爭黃金、現
    金為何人所有之陳述應較王紫伊之證述為可採。
  ⑶依上，系爭黃金、現金為李金池以晶鏵公司等公司買賣黃金
    之所得而存放在被上訴人公司保險箱，可堪認定。被上訴人
    雖主張系爭黃金、現金為其占有，應推定為其所有；但被上
    訴人公司之金庫供李金池使用存放其以晶鏵公司等公司買賣
    之黃金及所得金錢一事，前經本院認定，被上訴人主張其占
    有存放在保險箱內之系爭黃金、現金云云，即難認有據。
  ⒉被上訴人雖提出99年進貨帳、銷貨帳、進銷存明細、營所稅
    結算申報查核報告書、100年進貨帳、銷貨帳、存貨帳明細
    表、100年12月31日資產負債表、101年進貨帳、銷貨帳、進
    銷存明細表、101年12月31日資產負債表，主張其截至101年
    12月5日尚有黃金存貨2,258.92兩，系爭黃金總兩數為1,712
    .283兩，系爭黃金為其所有等語。但查：
  ⑴依被上訴人所提99年至101年進貨帳及進項憑證之記載，被上
    訴人於99年至100年均係向閎洋科技股份有限公司（下稱閎
    洋公司）買入黃金（其中99年部分，有489.76兩黃金無進項
    憑證），於101年係向宏偉資源科技有限公司（下稱宏偉公
    司）買入黃金（見原審卷一第34-56、59-81、85-90頁）。
    且閎洋公司於104年6月11日出具說明書表示：本公司對被上
    訴人公司銷售之黃金可能有大小等不特定規格之形體，有方
    形、圓形、剪裁過之黃金等樣式都有可能，而非市面上一般
    所見之黃金條塊，本公司製造之黃金非純金，本公司出產之
    黃金純度僅99.9％等語（見原審卷一第212頁）。宏偉公司出
    具之購買證明書及被上訴人所提101年度進貨帳則顯示，被
    上訴人向其買入9999成色黃金條塊0.0769公斤（即進貨帳記
    載之2.05兩）、0.045976公斤（即進貨帳記載之1.23兩）、
    0.092303公斤（即進貨帳記載之2.46兩）、0.029813公斤（
    即進貨帳記載之0.8兩）乙節（見原審卷一第85-90頁）。可
    見被上訴人於99年至100年間向閎洋公司買入之黃金為99.9％
    黃金塊，且形狀非一般市面上常見之黃金條塊，於101年間
    向宏偉公司買入之黃金則為99.99％純金之黃金條塊，重量依
    序為2.05、1.23、2.46、0.8兩。
  ⑵系爭黃金包含Metalor999.9黃金（純度99.99％）49個，每個2
    6.6590兩（即扣押物編號1-1-1至1-1-5）、純度99.99％黃金
    13個計152.529兩（即扣押物編號1-4、1-5、1-7）、純度99
    .833％黃金7個計123.644兩（即扣押物編號1-2）、純度98.7
    79％黃金4個計47.832兩（即扣押物編號1-3）、純度99.674％
    黃金6個計29.643兩（即扣押物編號1-6）、純度99.99％金元
    寶2.183兩及金塊49.907兩，有扣押物品目錄表、扣押物品
    清單、新北市金銀珠寶商業同業公會委託黃金成色鑑定報告
    、照片可稽（見原審卷一第195-205頁、本院卷一第200頁、
    卷二第115-129頁）。
  ⑶則以被上訴人向閎洋公司、宏偉公司買入之黃金與系爭黃金
    比對，可知系爭黃金中並無純度99.9％而屬被上訴人向閎洋
    公司買入者，且純度為99.99％者，依其形狀、兩數比對，難
    認係被上訴人向宏偉公司買入者。而被上訴人提出之進貨帳
    及進貨憑證中，雖99年度有一筆489.76兩黃金無進項憑證，
    且被上訴人98年帳上結存黃金398.94兩一事，有99年進銷存
    明細表可證（見原審卷一第31頁）；惟該等黃金之形狀、成
    色、兩數是否與系爭黃金相同，尚無從查證，且被上訴人99
    年銷貨帳、99年進銷存明細表記載當年度銷貨343.37兩（見
    原審卷一第31、57頁）、100年銷貨帳、100年存貨帳明細表
    記載當年度銷貨999.21兩（見原審卷一第81-82頁），前述
    無進貨憑證之489.76兩黃金、98年帳上結存黃金398.94兩業
    已銷售一事，非無可能。是本件尚難依被上訴人所提進貨帳
    、銷貨帳、進銷存明細、營所稅結算申報查核報告書、資產
    負債表等件，認系爭黃金為被上訴人所買入者。被上訴人雖
    另主張其所有之黃金來源多元，除向廢五金回收業者取得者
    外，尚包括黃金飾品加工委託客戶所交付之黃金，若收購之
    黃金成色不足，亦會將黃金交由他業者進行精鍊加工，此與
    系爭黃金種類、純度、形狀不一之情形相符云云。然被上訴
    人並無提出其自黃金飾品加工委託客戶處取得黃金，或其將
    向閎洋公司買入之黃金精鍊為99.99％而使之成為與系爭黃金
    中成色99.99％相同兩數金條之物證；且證人王紫伊雖於101
    年12月5日證述：被上訴人主要回收舊金，融成金塊後出口
    ，還兼做飾品加工後，內外銷業務，被上訴人將收購的黃金
    出口至香港喜寶公司等語（見本院卷一第107頁），但此僅
    能證明被上訴人有精鍊黃金之情，尚無法證明被上訴人精鍊
    後之黃金即為系爭黃金。
  ⑷從而，被上訴人上開主張難認有據。
  ⒊被上訴人另以101年度資產負債表主張其於101年帳上現金為2
    ,525萬1,462元，且以101年出口報單、收據、華南商業銀行
    101年6月4日賣匯水單、外匯支出或交易申報書、匯入匯款
    通知書、存摺封面及內頁交易明細等件，主張其因於101年5
    月6日出口項鍊等物而取得價金2,284萬2,007元，並於101年
    6月4日領出2,283萬4,586元，扣除101年黃金進貨支出22萬6
    ,570元，加計其原有現金之數額，與101年資產負債表現金
    欄所示2,525萬1,462元大致相符，故系爭現金中之2,525萬1
    ,462元為其所有等語。但訴外人林玉容陳述：系爭現金是從
    晶鏵公司提領出來等語，晶鏵公司華南商業銀行帳戶亦有提
    領紀錄，及晶鏵公司為李金池另行開設之公司，由李金池任
    實際負責人等節，前經認定，已可認系爭現金非被上訴人所
    有。又被上訴人所提101年12月31日資產負債表雖有記載現
    金2,525萬1,462元等文，惟該資產負債表乃被上訴人自行製
    作，參諸系爭現金於101年12月5日遭扣押，李金池為免系爭
    現金遭沒收或因欠稅而被行政執行，非無利用其為被上訴人
    公司實際負責人身分製作此資產負債表之可能，尚難以該資
    產負債表逕認被上訴人於101年12月31日時確有現金2,525萬
    1,462元。且被上訴人雖主張其於101年6月4日提領之2,283
    萬4,586元，扣除101年黃金進貨支出22萬6,570元後，再加
    計其原有現金之所得，此一數額與2,525萬1,462元約莫相當
    ；但其提領2,283萬4,586元後，帳戶內餘額僅有數萬元至數
    千元，有其帳戶存摺封面及內頁明細可證（見本院卷一第16
    7頁）；且其計算並未扣除薪資支出、租金支出、水電瓦斯
    費、保險費等項，亦未說明原有現金若干；故其以上開計算
    方式主張101年12月31日資產負債表所載現金2,525萬1,462
    元為可採云云，難認有據。是以，被上訴人主張系爭現金中
    2,525萬1,462元為其所有云云，為無可採。
  ⒋綜據上述，上訴人抗辯系爭黃金、現金為李金池以晶鏵公司
    等公司買賣黃金之所得等語，應為可取，被上訴人主張系爭
    黃金、系爭現金中2,525萬1,462元為其所有云云，為無所據
    。
  ㈡被上訴人依行政執行法第26條、行政執行法施行細則第18條
    及強制執行法第15條規定，請求撤銷系爭執行命令中關於系
    爭黃金、75萬元部分，有無理由？
    經查，系爭黃金、系爭現金為李金池以晶鏵公司等公司買賣
    黃金之所得所有，前經本院認定，則被上訴人依行政執行法
    第26條、行政執行法施行細則第18條及強制執行法第15條規
    定，請求撤銷系爭執行命令關於系爭黃金、75萬元部分，為
    無理由。
六、綜上所述，被上訴人依行政執行法第26條、行政執行法施行
    細則第18條及強制執行法第15條規定，請求系爭執行命令於
    黃金20兩（成色99.99％）及現金75萬元之範圍內，應予撤銷
    ，為無理由，不應准許。原審判決准予撤銷，自有未洽。上
    訴意旨指摘原判決不當，求予廢棄改判，為有理由，自應由
    本院廢棄改判如主文第二項所示。至被上訴人於本院另擴張
    請求：系爭執行命令於黃金1,692.283兩範圍内，應予撤銷
    部分，為無理由，應予駁回。
七、本件事證已臻明確，兩造其餘之攻擊或防禦方法及所用之證
    據，經本院斟酌後，認為均不足以影響本判決之結果，爰不
    逐一論列，併此敘明。
八、據上論結，本件上訴人之上訴為有理由，被上訴人擴張之訴
    為無理由，依民事訴訟法第450條、第78條，判決如主文。
中　　華　　民　　國　　111 　年　　8 　　月　　23　　日
                  民事第十一庭  
                        審判長法  官  李慈惠
                              法  官  吳燁山
                              法  官  趙雪瑛
正本係照原本作成。
如不服本判決，應於收受送達後20日內向本院提出上訴書狀，其
未表明上訴理由者，應於提出上訴後20日內向本院補提理由書狀
（均須按他造當事人之人數附繕本）上訴時應提出委任律師或具
有律師資格之人之委任狀；委任有律師資格者，另應附具律師資
格證書及釋明委任人與受任人有民事訴訟法第466條之1第1項但
書或第2項所定關係之釋明文書影本。如委任律師提起上訴者，
就擴張之訴部分應一併繳納上訴審裁判費。
中　　華　　民　　國　　111 　年　　8 　　月　　23　　日
　　　　　　　　　　　　　    書記官  郭晋良